臺灣桃園地方法院民事裁定
111年度聲字第222號
聲  請  人  許賢仁  

相  對  人  新鑫企業股份有限公司


法定代理人  許國興  
上列當事人間聲請停止強制執行事件，本院裁定如下：
　　主　　文
聲請駁回。
聲請程序費用由聲請人負擔。
　　 理　　由
一、按「強制執行程序開始後，除法律另有規定外，不停止執行
    」、「法院因必要情形或依聲請定相當並確實之擔保，為停
    止強制執行之裁定者，以有回復原狀之聲請，或提起再審或
    異議之訴，或對於和解為繼續審判之請求，或提起宣告調解
    無效之訴、撤銷調解之訴，或對於許可強制執行之裁定提起
    抗告時，始得為之」，此觀強制執行法第18條第1項、第2項
    之規定自明。又提起分配表異議之訴訴訟性質，與強制執行
    法第18條第2項所定之聲請、訴訟或抗告仍屬有間，不得據
    以聲請停止強制執行程序(最高法院95年度台聲字第707號、
    100年度台抗字第628號裁定意旨可資參照)。次按聲明異議
    人未於分配期日起10日內向執行法院為提起分配表異議之訴
    之證明者，視為撤回其異議之聲明；經證明者，該債權應受
    分配之金額，應行提存，強制執行法第41條第3項定有明文
    。是提起分配表異議之訴，該債權應受分配之金額，即因提
    存而發生當然停止分配之效果，殊無另行聲請裁定停止執行
    之必要。是強制執行法第18條第2項規定之「異議之訴」，
    解釋上應不包括分配表異議之訴。
二、本件聲請意旨略以：聲請人業已提起分配表異議之訴，由本
    院審理中(原審案號110年度桃簡字第1442號)，爰依強制執
    行法第18條規定，請求就本院109年度司執字第56698號強制
    執行事件（下稱系爭執行事件），裁定准予於上開異議之訴
    判決確定前停止執行程序等語。
三、經查，本件系爭執行事件之執行標的物已經拍定，並作成分
    配表在案，本案聲請人既已就分配表聲明異議，並於期限內
    對相對人提起分配表異議之訴，現由本院以111年度簡上字
    第312號為審理中(原審案號110年度桃簡字第1442號)，且執
    行法院亦已依強制執行法第41條第3項規定就聲請人提起異
    議之債權分配金額款項予以提存，有台灣金融資產服務股份
    有限公司110年10月7日110桃金職七字第5號函及本院110年
    度存字第1484號提存書在卷可佐（見本院職權調取之本院10
    9年度司執字第56698號卷及台灣金融資產服務股份有限公司
    110年度桃金職字第5號卷卷內），依前揭說明，系爭執行事
    件中聲請人之權益已受保障，自無依強制執行法第18條第2
    項規定裁定停止執行之必要，故聲請人就系爭執行事件，具
    狀要求暫停執行，於法無據，不應准許。
四、依強制執行法第30條之1，民事訴訟法第95條、第78條，裁
    定如主文。 。
中　　華　　民　　國　　111 　年　　9 　　月　　23　　日
                    民事第二庭  法　官　陳炫谷
正本係照原本作成。
如不服本裁定應於送達後10日內向本院提出抗告狀，並應繳納抗
告費新台幣1000元。　　　　　　　
中　　華　　民　　國　　111 　年　　9 　　月　　26　　日
                                書記官  盧佳莉